guillermo.calle.pinto@gmail.com · (+591) 65514136 · https://guillermocalle.vercel.app/ · https://github.com/guillermocalle · Cochabamba, Bolivia

# **GUILLERMO CALLE PINTO**

## DESARROLLADOR WEB

Egresado en ingeniería en sistemas, me especializo en desarrollo web, he trabajado en proyectos personales y universitarios, desarrollando páginas web, aplicaciones web, con distintas tecnologías de Front-end y Back-end, soy autodidacta, dispuesto a trabajar con diferentes tecnologías y con el compromiso de contribuir a su empresa.

#### **EXPERIENCIA**

#### Pasante en Compumas Bolivia

Diciembre 2023 - Marzo 2024 [Cochabamba, Bolivia]

- Desarrollar y mantener página web con tecnologías HTML, CSS, JavaScript, Bootstrap.
- Apoyar al área de marketing con el manejo de redes sociales.

#### Becario en Academia OVP

Marzo 2023 - Marzo 2024 [Cochabamba, Bolivia]

Como becario adquirí habilidades esenciales, enfocadas en el Análisis de Información Financiera, incluyen los siguientes:

- Diseño de tableros de control financieros con Power BI.
- Análisis de patrones y tendencias en conjuntos de datos.
- Revisión de la calidad de datos para el aspecto de migración de datos.

### **HABILIDADES**

Desarrollo Front-end: HTML & CSS, JavaScript, TailwindCSS, ReactJS

Desarrollo Back-end: C#, .NET, Entity Framework, APIs REST

Base de datos: MySQL, SQL Server

**Herramientas:** Git & GitHub, Jira Software, Postman **Otros:** Análisis de datos, Microsoft Power BI

# **EDUCACIÓN**

#### Ingeniería en Sistemas en Universidad Latinoamericana

Febrero 2018 - Junio 2022 [Cochabamba, Bolivia]

# **PROYECTOS**

#### **Tienda Ivet**

Noviembre 2023 [Proyecto Personal]

 Desarrollo de un sitio web para una tienda de venta de ropa y accesorios, utilizando tecnologías de desarrollo Front-end como React.js y TailwindCSS, con un diseño adaptable a diferentes dispositivos.